【裁判字號】    98,聲,401
【裁判日期】    980630
【裁判案由】    返還提存物
【裁判全文】
臺灣桃園地方法院民事裁定               98年度聲字第401號
聲  請  人  中國信託商業銀行股份有限公司
法定代理人  乙○○
相  對  人  甲○○
上列當事人間聲請返還提存物事件，本院裁定如下：
    主  文
本院九十四年度存字第五九七號提存事件聲請人所提存之提存物
中央政府建設公債九十二年度甲類第六期債票，合計新台幣壹拾
萬元，准予返還。
    理  由
一、聲請人業依銀行法及金融機構合併法規定，於民國96年9 月
    8 日以合併方式概括承受花蓮區中小企業銀行資產負債及全
    部營業，有行政院金融監督管理委員會96年7 月26日金管銀
    (六)字第09600285840 號函及公司變更登記表可憑，合先敘明
    。
二、按訴訟終結後，供擔保人證明已定20日以上之期間，催告受
    擔保利益人行使權利而不行使者，法院應依供擔保人之聲請
    ，以裁定命返還其提存物，民事訴訟法第104 條第1 項第3
    款定有明文。又該條之規定，於其他依法令供訴訟上之擔保
    者，準用之，同法第106 條亦定有明文。而此所謂訴訟終結
    ，應從廣義解釋，包括執行程序終結在內，亦即債權人若確
    已聲請撤銷假扣押裁定，並撤回假扣押執行之聲請，復定20
    日以上之期間催告受擔保利益人即相對人行使權利而未行使
    者，不妨適用上開條文之規定，准許債權人領回其因聲請假
    扣押而提供之擔保金（最高法院75年度台抗字第261 號裁判
    意旨參照）。
三、本件聲請意旨略以：聲請人前遵鈞院94年度裁全字第530 號
    民事假扣押裁定，以鈞院94年度存字第597 號提存事件，提
    供中央政府建設公債92年度甲類第6 期債票，合計新台幣10
    萬元為擔保，而對相對人之財產以鈞院94年度執全字第515
    號實施假扣押在案。嗣因聲請人已撤回上開假扣押之執行，
    復於此執行程序終結後，聲請本院以桃院永民祥97年度聲字
    第1263號函通知相對人於收受通知後21日內行使權利，而相
    對人於所定期間屆滿仍未行使權利，為此聲請裁定准予返還
    提存物等語，並提出本院94年度裁全字第530 號民事裁定、
    本院94年度存字第597 號提存書、本院囑託查封登記函、本
    院囑託塗銷查封登記書、桃院永民祥97年度聲字第1263號函
    （均為影本）及相對人戶籍謄本各1 件為證。
四、經查，聲請人上開主張，除據其提出上開證據為證外，並經
    本院依職權調取前揭卷宗，核閱屬實。且聲請人於上開假扣
    押執行事件終結後，已定20日以上期間通知相對人因上開假
    扣押所受損害行使權利而未行使一節，亦有本院民事紀錄科
    查詢表2 紙及台灣台北地方法院98年4 月14日北院隆文人字
    第0980002705號函、台灣花蓮地方法院98年6 月15日花院能
    民子字第2740號函各1 紙在卷足憑。揆諸上揭法律規定及說
    明，聲請人本件聲請於法尚無不合，應予准許。
五、依民事訴訟法第106 條、第104 條第1 項第3 款，裁定如主
    文。
中    華    民    國    98    年    6     月    30    日
                  民事第二庭    法  官  王耀興
以上正本係按原本作成。
如不服本裁定應於送達後10日內向本院提出抗告狀，並繳納抗告
費新臺幣1,000元。
中    華    民    國    98    年    7     月    1     日
                                書記官  黃盈菁


司法院資訊處製作；財團法人民間司法改革基金會備份。
